臺灣臺南地方法院柳營簡易庭民事判決
111年度營小字第81號
原      告  顏宜平  
訴訟代理人  顏馮秋燕
被      告  顏志郎  
上列當事人間請求給付租金事件，經本院於民國111年1月26日言
詞辯論終結，判決如下：
    主  文
原告之訴駁回。
訴訟費用由原告負擔。
    事實及理由
一、原告主張：坐落臺南市○○區○○○段0000○0地號土地及其上同
    段199建號建物即門牌號碼臺南市○○區○○○00號房屋（以下分
    別稱為系爭土地及系爭房屋，合稱系爭房地）為兩造共有，
    應有部分各為5分之1、5分之4。原告於民國105年1月1日與
    被告簽訂房屋租賃契約，由被告向原告承租系爭房屋，租金
    為每年新臺幣（下同）15,000元，於每年1月31日前繳納。
    詎被告自106年1月1日起仍繼續使用系爭房屋，惟未再給付
    任何租金，積欠已達5年以上，原告曾於108年2月13日寄發
    林口中正路郵局第48號存證信函（下稱系爭存證信函）催告
    被告出面協商，迄今未獲置理。為此，依租賃契約之法律關
    係，請求被告給付自106年起至110年止積欠之租金合計75,0
    00元【計算式：15,000元×5年＝75,000元】等語。並聲明：
    被告應給付原告75,000元。
二、被告則以：原告為被告侄子，系爭房地原為被告父親所有，
    被告繼承後向其他兄弟姐妹買下應有部分，被告想向原告購
    買原告之應有部分，但因原告出價過高而作罷，現仍維持共
    有。系爭房屋係長輩起造，原告也有房間，可以隨時回來使
    用，兩造曾於105年1月1日簽定租賃契約，惟租期僅約定1年
    ，其後並未續約，被告亦已向原告表明不再承租，自不得依
    租賃契約請求被告給付租金等語置辯。並聲明：原告之訴駁
    回。
三、得心證之理由：
  ㈠按稱租賃者，謂當事人約定，一方以物租與他方使用收益，
    他方支付租金之契約，民法第421條第1項定有明文，且依民
    法第153條規定，須當事人對於租賃契約必要之點即租賃物
    與租金互相表示意思一致始能成立。次按當事人主張有利於
    己之事實者，就其事實有舉證之責任，民事訴訟法第277條
    前段定有明文；請求履行債務之訴，除被告自認原告所主張
    債權發生原因之事實外，應先由原告就其主張此項事實，負
    舉證之責任，必須證明其為真實後，被告於其抗辯事實，始
    應負證明之責任，此為舉證責任分擔之原則（最高法院43年
    台上字第377號判例意旨參照）。查本件被告否認兩造間有
    租賃契約存在，依前開說明，自應由原告就兩造間有租賃契
    約存在之事實，負有舉證之責。
　㈡就此部分，原告雖有提出房屋租賃契約書（下稱系爭契約書
    ）及系爭存證信函影本各1份為證（見本院卷第21頁至第27
    頁、第33頁至第35頁），然觀系爭契約書第2條約定記載為
    ：「租賃期限經甲乙雙方洽訂為1年0個月即自民國105年1月
    1日起至105年12月31日止」等語（見本院卷第21頁），已約
    明租賃之期間為1年。且原告於108年間寄發之系爭存證信函
    中亦自陳：「台端於民國105年1月1日向本人承租地址為臺
    南市○○區○○村00號房屋乙戶，租期1年……」等語（見本院卷
    第33頁），可見兩造於105年簽訂之租賃期約，係定有期限
    之租賃契約，則依民法第450條第1項規定，其租賃關係，於
    期限屆滿時消滅。另被告抗辯伊已向原告表明不願再承租，
    復有與其所述相符之新莊化成路郵局第43號存證信函影本1
    紙附卷可稽（見本院卷第37頁至第38頁），與原告於本院審
    理時所述：因為被告沒有簽，他106年以後就不付了等語一
    致（見本院卷第77頁），自難認兩造在系爭契約書約定之租
    賃期限屆滿後，有何更新契約之合意。兩造於106年後既無
    對租賃契約之意思表示合致，即無契約成立即債權發生之原
    因，縱被告有繼續使用系爭房屋之事實，亦係原告得否依系
    爭契約書主張債務不履行或兩造間是否有其他法律關係存在
    之問題，並無租金債務須待被告履行。原告猶主張依兩造間
    之租賃契約，請求被告給付積欠之租金，尚屬乏據。從而，
    原告之訴，為無理由，應予駁回。
四、本件事證已臻明確，兩造其餘攻擊防禦方法及舉證，核與判
    決結果均無影響，爰不另一一論述。
五、據上論結，本件原告之訴為無理由，依民事訴訟法第436之2
    3條、第436條第2項、第78條，判決如主文。　　
中　　華　　民　　國　　111 　年　　2 　　月　　16　　日
                  柳營簡易庭    法  官  徐安傑
以上正本係照原本作成。
被告如不服本判決，應於送達後20日內，向本院提出上訴狀並表
明上訴理由（依民事訴訟法第436條之24第2項之規定，對於小額
程序之第一審判決提起上訴，非以其違背法令為理由，不得為之
），如於本判決宣示後送達前提起上訴者，應於判決送達後20日
內補提上訴理由書（須附繕本）。且上訴狀內應記載表明（一）
原判決所違背之法令及其具體內容。（二）依訴訟資料可認為原
判決有違背法令之具體事實者。
中　　華　　民　　國　　111 　年　　2 　　月　　16　　日
                                書記官  吳昕儒